臺灣嘉義地方法院民事裁定
111年度家調裁字第74號
聲  請  人  A○○ 

訴訟代理人  胡竣凱律師（法扶律師）
相  對  人  甲○○ 

兼  上一人
法定代理人  B○○  

上列當事人間聲請否認子女事件，本院裁定如下：   
    主  文
一、確認相對人甲○○非其生母即相對人B○○自聲請人受胎所生之
    婚生女。
二、程序費用新臺幣3,000元，由聲請人負擔新臺幣1,500元，由
    相對人負擔新臺幣1,500元。    
    事實及理由
一、當事人就不得處分之事項，其解決事件之意思已甚接近或對
    於原因事實之有無不爭執者，得合意聲請法院為裁定；法院
    為前項裁定前，應參酌調解委員之意見及家事調查官之報告
    ，依職權調查事實及必要之證據，並就調查結果使當事人或
    知悉之利害關係人有陳述意見之機會；當事人聲請辯論者，
    應予准許，家事事件法第33條第1項、第2項定有明文。又依
    同法第35條第1項規定，上開裁定確定者，與確定判決有同
    一之效力。本件聲請人之主張，屬當事人不得處分事項，而
    兩造於民國111年11月24日合意聲請法院為裁定（見本院卷
    第93至95頁），依上開規定，自應由本院為裁定。
二、聲請意旨略以：聲請人與相對人B○○（下逕稱姓名）原為夫
    妻，於民國110年12月15日離婚，而相對人甲○○（下逕稱姓
    名）於111年7月3日出生，依法推定為聲請人之女，惟甲○○
    實係B○○與第三人所生，並非聲請人之親生子女等語，並聲
    明：如主文第1項所示。
三、相對人則以：同意聲請人的主張等語。
四、聲請人主張之前開事實，業據提出戶籍謄本2份、博微生物
    科技股份有限公司分子生物實驗室DNA基因圖譜型別分析報
    告影本1份為證，且經本院依職權查詢B○○之個人戶籍資料1
    份在卷可為佐證。而依上開DNA基因圖譜型別分析報告之結
    論為：「送檢註明為A○○與甲○○之檢體，其DNA STR系統之D8
    S1179、D18S51、FGA、SE33、D10S1248、D2S1338等6個基因
    座之基因型別不相符，所以A○○與甲○○間排除一親等直系親
    緣關係。」等情（見本院卷第27頁）。本院參酌現代生物科
    學發達，醫學技術進步，以DNA基因圖譜定序檢驗方法鑑定
    子女之血統來源之精確度已達99.9999％以上。則聲請人主張
    甲○○非其生母B○○自聲請人受胎所生之事實，應值採信。
五、從子女出生日回溯第181日起至第302日止，為受胎期間；妻
    之受胎，係在婚姻關係存續中者，推定其所生子女為婚生子
    女。前項否認之訴，夫妻之一方自知悉該子女非為婚生子女
    ，或子女自知悉其非為婚生子女之時起2年內為之，99年5月
    23日公布修正之民法第1062條第1項、第1063條定有明文。
    本件甲○○於111年7月3日出生，回溯第181日起至第302日之
    受胎期間，既在生母B○○與聲請人婚姻關係存續中，則依法
    自應推定為婚生子女。然甲○○既非其生母B○○自聲請人受胎
    所生，則聲請人於111年9月7日，即在知悉子女非為婚生子
    女之2年內，提起本件否認子女訴訟，兩造並合意聲請裁定
    確認甲○○非其生母B○○自聲請人受胎所生之婚生女，為有理
    由，應予准許。
六、另兩造合意本件所生的訴訟費用新臺幣3,000元，由兩造各
    負擔一半即1,500元等語（見本院卷第95頁），本院予以尊
    重，故本件訴訟費用3,000元由兩造各負擔一半。
七、爰裁定如主文。
中　　華　　民　　國　　111 　年　　11　　月　　29　　日
                  家事庭      法　官　王昌國
以上正本係照原本作成。
如對本裁定抗告須於裁定送達後10日內向本院提出抗告狀，並應
繳納抗告費新臺幣1000元。
中　　華　　民　　國　　111 　年　　11　　月　　29　　日
                              書記官　林秀惠